臺灣嘉義地方法院民事裁定
111年度嘉小聲字第1號
聲  請  人  蔡文山  
相  對  人  台灣電力股份有限公司嘉義區營業處

法定代理人  謝義隆  
上列聲請人與相對人間請求侵權行為損害賠償事件，聲請人聲請
確定訴訟費用額，本院裁定如下：
    主  文
相對人應負擔之訴訟費用額確定為新臺幣1,500元，及自本裁定
送達翌日起至清償日止，按年息百分之5計算之利息。
    理  由
一、聲請意旨略以：聲請人與相對人間請求損害賠償事件，經本
    院109年度小上字第27號判決確定（下稱系爭確定判決），
    並命負擔訴訟費用在案，而聲請人所支出之訴訟費用合計新
    臺幣（下同）4,500元（內含司法規費1,500元及撰狀費3,00
    0元），爰聲請確定訴訟費用額等語。　　
二、按法院未於訴訟費用之裁判確定其費用額者，第一審受訴法
    院於該裁判有執行力後，應依聲請以裁定確定之；確定之訴
    訟費用額，應於裁定送達之翌日起，加給按法定利率計算之
    利息。當事人分擔訴訟費用者，法院應於裁判前命他造於一
    定期間內，提出費用計算書、交付聲請人之計算書繕本或影
    本及釋明費用額之證書；他造遲誤前項期間者，法院得僅就
    聲請人一造之費用裁判之。但他造嗣後仍得聲請確定其訴訟
    費用額，民事訴訟法第91條第1、3項、第92條分別定有明文
    。又所謂訴訟費用，包括裁判費、同法第77條之23至第77條
    之25所定之費用，即訴訟文書之影印費、攝影費、抄錄費、
    翻譯費、證人及鑑定人日旅費，及其他進行訴訟之必要費用
    均屬之。經查：
（一）兩造間請求侵權行為損害賠償事件，相對人即原告於民國
      109年8月13日向本院提起訴訟，經本院以109年度嘉小字
      第819號受理在案，該事件於109年10月20日經原審判決「
      被告應給付原告新臺幣（下同）27,044元，及自109年9月
      4日起至清償日止，按年息百分之5計算之利息。原告其餘
      之訴駁回。訴訟費用1,000元，其中333元由被告負擔，餘
      由原告負擔…。」，聲請人即被告不服原判決提起上訴，
      經本院以109年度小上字第27號受理在案，該事件於110年
      3月3日經第二審判決「原判決第1項及該部分假執行之宣
      告，暨訴訟費用之裁判均廢棄。上開廢棄部分，被上訴人
      （即相對人）在第一審之訴及假執行之聲請均駁回。第1
      、2審訴訟費用由除確定部分外，由被上訴人（即相對人
      ）負擔。」，該判決因不得上訴而告確定在案等情，業經
      本院依職權調取前揭卷宗核閱無誤。
（二）聲請人主張其於前開訴訟支出如附表所示編號2之訴訟費
      用合計新臺幣（下同） 1,500元，並提出本院嘉義簡易庭
      規費繳款單收據為證，復經本院調取前開卷宗審閱無訛。
      惟聲請人主張支出之訴訟費用計算書項目「撰狀費」，係
      聲請人委請律師撰擬民事上訴理由狀所支出之費用3,000
      元，然我國民事訴訟第一、二審皆非採律師強制代理制度
      ，且聲請人所支出之「撰狀費」亦非前開所列之訴訟費用
      ，自不應計入本件訴訟費用。
（三）從而，相對人應給付聲請人已墊付之訴訟費用額，依後附
      計算書確定為如主文所示之金額，並依民事訴訟法第91條
      第3項規定，加給自本裁定送達之次日起至清償日止，按
      照年息百分之5計算之利息。
三、爰裁定如主文。
中　　華　　民　　國　　111 　年　　3 　　月　　4 　　日
                  臺灣嘉義地方法院嘉義簡易庭
                                  法　官　陳寶貴
以上正本係照原本作成。
如對本裁定抗告須於裁定送達後10日內向本院提出抗告狀。
中　　華　　民　　國　　111 　年　　3 　　月　　4 　　日
                                  書記官  江靜盈
計算書       編號  項    目 金額(新臺幣)     備註 1 第一審裁判費用      1,000元 此為相對人預繳，應由相對人負擔。 2 第二審裁判費用      1,500元 此為聲請人預繳，應由相對人負擔。          合計       2,500元 相對人應自行負擔第一審裁判費1,000元，另相對人應負擔之訴訟費用確定為1,500元。